臺灣臺北地方法院刑事判決　　　　　　 100年度訴緝字第42號
公　訴　人　臺灣臺北地方法院檢察署檢察官
被　　　告　林建全
上列被告因違反槍砲彈藥刀械管制條例案件，經檢察官提起公訴
（87年度偵字第24403號），本院判決如下：
    主  文
本件免訴。
    理  由
一、公訴意旨略以：(1)被告林建全於民國85年4 月25日因其友人
    許義順不滿女友吳婉禎要求分手，2 人竟基於犯意聯絡，於
    同日上午5 時45分許，由林建全提供非供軍用之可發射金屬
    及子彈具有殺傷力之仿半自動手槍製造之玩具手槍壹枝及子
    彈，並由許義順駕駛前向周永法租得之車號ＥＱ─297 號計
    程車載林建全，2人非法持有上開槍彈，前往台北市○○路○
    段吳婉禎住處，由林建全朝大門鋁門窗開1 槍示威（毀損部
    分未據告訴）洩憤後駕車逃逸，迨至數日後，許義順通知周
    永法取回該計程車時，周永法始在車內發現上開槍枝而持往
    台北市政府警察局文山第二分局報繳。(2)林建全於85年8 月
    間，另行起意，未經許可，無故持有奧地利GLOCK 廠製19型
    ，口徑9 MM之制式半自動手槍壹枝及子彈31顆（經送鑑時已
    試射2顆），於並同年月9日，將上開槍、彈，在臺北市○○
    路67號10樓交付知情之許義順保管收藏，迨至85年9月6日晚
    上9 時許，經警循線在上開處所查獲，並當場扣得上揭槍、
    彈。因認被告就上開犯罪事實(1)部分，係涉犯86年11月24日
    修正公布前之槍砲彈藥刀械管制條例第10條第3 項未經許可
    無故持有可發射金屬或子彈具殺傷力之槍枝罪、同條例第11
    條第3 項之未經許可無故持有彈藥罪，為想像競合犯，應依
    刑法第55條之規定從一重依同條例第10條第3 項論斷；就犯
    罪事實(2)部份，係犯86年11月24日修正前之槍砲彈藥刀械管
    制條例第7條第4項未經許可無故持有手槍罪，以及同條例第
    11條第3項（起訴書誤載為第4項）之未經許可無故持有彈藥
    罪，為想像競合犯，應依刑法第55條之規定從該條例第7 條
    第4項論斷等語。
二、按案件時效已完成者，應諭知免訴之判決，且得不經言詞辯
    論為之，刑事訴訟法第302 條第2 款、第307 條分別定有明
    文。又按行為後法律有變更者，適用行為時之法律，但行為
    後之法律有利於行為人者，適用最有利於行為人之法律；於
    94年1月7日刑法修正施行前，其追訴權或行刑權時效已進行
    而未完成者，比較修正前後之條文，適用最有利於行為人之
    規定；刑法第2條第1項、刑法施行法第8條之1規定甚明。查
    關於追訴權之時效期間，犯最重本刑為3 年以上10年未滿有
    期徒刑之罪者，修正前刑法第80條第1項第2款規定為10年，
    修正後刑法第80條第1項第2款則提高為20年，修正後所定追
    訴權時效期間較長，亦即行為人被追訴之期間較久，修正後
    之規定並未較有利於行為人，依前引刑法第2條第1項前段之
    規定，本件關於追效權時效之認定，自應適用被告行為時即
    修正前刑法第80條之規定。又依「擇用整體性原則」（最高
    法院27年上字第2615號判例參照），關於追訴權時效之停止
    進行，及其期間、計算，亦應一體適用修正前刑法第81條、
    第83條之規定。再按所謂追訴權，係對行刑權而言，應指形
    式之刑罰權，包括偵查、起訴及審判權在內，若已實施偵查
    、經提起公訴或自訴且在審判進行中，此時追訴權既無不行
    使之情形，自不發生時效進行之問題（司法院大法官釋字第
    138號解釋、最高法院82年9月21日第10次刑事庭會議決議參
    照）。
三、查公訴意旨認被告係涉犯86年11月24日修正公布前槍砲彈藥
    刀械管制條例第10條第3 項之未經許可無故持有可發射金屬
    或子彈具殺傷力之槍枝罪、第11條第3 項之未經許可無故持
    有彈藥罪、第7條第4項之未經許可無故持有手槍罪，上開各
    罪之法定最重本刑分別為有期徒刑3年、3年、7 年，依修正
    前刑法第80條第1項第2款之規定，追訴權時效期間均為10年
    。上開案件係經臺灣高等法院檢察署函送臺灣臺北地方法院
    檢察署，而於87年11月19日由檢察官實施偵查，嗣於88年1
    月8 日提起公訴，88年2月9日繫屬於本院，而因被告逃匿致
    本院審判程序不能繼續，經本院於88年4 月22日發布通緝，
    有本件刑事偵、審全卷及本院通緝書可佐。依修正前刑法第
    83條第1項、第3項之規定，本件因通緝致時效停止進行之期
    間為2年6月（即10年之四分之一）；另依起訴書所載犯罪事
    實，被告非法持有槍、彈之行為係持續至85年8月9日，是被
    告上開犯行之追訴權時效，即應自85年8月9日起算10年，並
    加計因通緝而停止之2年6月期間，再依前揭說明，加計本件
    開始實施偵查之日（即87年11月19日）至本院發布通緝日（
    即88年4 月22日）止不發生時效進行之期間5月又4日，並扣
    除檢察官偵查終結之日（即88年1月8日）至案件實際繫屬於
    本院之日（即88年2月9日）之1月又2日期間（按此段期間既
    不屬於偵查期間，亦非審判期間，其追訴權時效仍應繼續進
    行）。是本件追訴權時效業於98年6 月11日完成，依前引刑
    事訴訟法之規定，爰不經言詞辯論，逕為諭知免訴之判決。
據上論斷，應依刑事訴訟法第第302條第2款、第307條，刑法第2
條第1 項前段，修正前刑法第80條第1項第2款、第81條、第83條
，判決如主文。
中    華    民    國    100    年    3    月    22    日
                  刑事第十六庭  審判長法  官  吳俊龍
                                      法  官  羅立德
                                      法  官  陳蒨儀
上正本證明與原本無異。
如不服本判決應於收受送達後10日內向本院提出上訴書狀，並應
敘述具體理由；其未敘述上訴理由者，應於上訴期間屆滿後20日
內向本院補提理由書（均須按他造當事人之人數附繕本）「切勿
逕送上級法院」。告訴人或被害人如對於本判決不服者，應具備
理由請求檢察官上訴，其上訴期間之計算係以檢察官收受判決正
本之日期為準。
                                      書記官  呂慧娟
中    華    民    國   100    年    3     月    22    日